【裁判字號】    95,訴,314
【裁判日期】    950331
【裁判案由】    毒品危害防制條例
【裁判全文】
臺灣桃園地方法院刑事判決               95年度訴字第314號
公  訴  人  臺灣桃園地方法院檢察署檢察官
被      告  甲○○
上列被告因違反毒品危害防制條例案件，經檢察官提起公訴（94
年度毒偵字第5861號），本院裁定進行簡式審判程序，判決如下
：
    主  文
甲○○連續施用第一級毒品，累犯，處有期徒刑拾月，扣案之內
含第一級毒品海洛因殘渣之包裝袋壹個沒收銷燬之；注射針筒肆
支均沒收。又連續施用第二級毒品，累犯，處有期徒刑陸月。應
執行有期徒刑壹年貳月，扣案之內含第一級毒品海洛因殘渣之包
裝袋壹個沒收銷燬之；注射針筒肆支均沒收。
    事  實
一、甲○○前於民國84年間，因違反肅清煙毒條例等案件，經本
    院於85年6 月10日以84年度訴字第1513號，就連續施用第一
    級毒品部分判處有期徒刑4 年；就連續施用第二級毒品部分
    判處有期徒刑6 月，後經臺灣高等法院於86年1 月10日以85
    年度上訴字第5012號駁回上訴確定。復於85年間，因傷害案
    件，經本院於85年10月30日，以85年度易字第2966號判處有
    期徒刑6 月，如易科罰金，以300 元折算1 日，於86年1 月
    23日確定。後於86年間，因偽造文書案件，經臺灣臺北地方
    法院於86年8 月13日，以86年度易字第4620號判處有期徒刑
    3 月，如易科罰金，以300 元折算1 日，後經臺灣高等法院
    於86年9 月15日以86年度上易字第6228號駁回上訴確定。上
    開各案件經臺灣高等法院於87年4 月14日，以87年度聲字第
    531 號裁定應執行有期徒刑5 年，而於87年11月18日因假釋
    出監付保護管束，後經撤銷假釋，入監執行殘刑有期徒刑2
    年9 月6 日，並於94年1 月31日經縮刑期滿執行完畢。其又
    曾因施用毒品案件，經本院於90年4 月27日，以90年度毒聲
    字第1941號裁定送觀察勒戒後，認有繼續施用毒品之傾向，
    再經臺灣臺東地方法院檢察署檢察官聲請臺灣臺東地方法院
    於91年2 月27日，以91年度毒聲字第44號裁定送強制戒治，
    嗣於91年10月30日，經臺灣臺東地方法院以91年毒聲字第25
    3 號裁定停止戒治並付保護管束，於91年11月7 日停止戒治
    出所，後於92年2 月16日因保護管束期滿執行完畢。詎甲○
    ○猶不知惕勵，竟基於施用第一級毒品之概括犯意，自94年
    9 月初某日起至94年10月14日上午8 時止，連續在其位於桃
    園縣中壢市○○○街57號4 樓之住處，以使用其所有注射針
    筒注射或香煙吸食之方式，施用第一級毒品海洛因多次。另
    基於施用第二級毒品之概括犯意，自94年9 月初某日起至94
    年10月14日上午8 時止，連續在其上開住處，以香煙吸食之
    方式，施用第二級毒品安非他命多次。嗣於94年10月14日13
    時30分許，經警在其上開住處查獲，並扣得其所有之內含第
    一級毒品海洛因殘渣之包裝袋1 個；其所有供施用第一級毒
    品之注射針筒4 支。
二、案經桃園縣政府警察局平鎮分局報告臺灣桃園地方法院檢察
    署檢察官偵查起訴。
    理  由
一、本件經檢察官提起公訴，被告甲○○於準備程序中就被訴事
    實為有罪之陳述，經受命法官告知簡式審判程序之旨，並聽
    取公訴人及被告之意見後，由合議庭裁定進行簡式審判程序
    ，合先敘明。
二、訊據被告甲○○對於上揭時、地，其各連續施用第一級毒品
    海洛因及施用第二級毒品安非他命多次之事實均坦承不諱，
    又經將被告於94年10月14日15時許為警所採集之尿液送驗結
    果，呈嗎啡及安非他命陽性反應，有台灣尖端先進生技醫藥
    股份有限公司於94年10月28日出具之濫用藥物檢驗報告1 紙
    附卷可稽（附於偵查卷第49頁），此外，復有被告所有之內
    含第一級毒品海洛因殘渣之包裝袋1 個，及其所有供施用第
    一級毒品之注射針筒4 支扣案為憑。而扣案之殘渣袋1 個送
    請憲兵司令部刑事鑑識中心鑑定，鑑驗結果認殘渣袋中有鴉
    片（海洛因）成份，有該中心95年2 月20日（95）安鑑字第
    00251 鑑驗通知書1 紙附卷資佐（附於本院卷）。是認被告
    上開任意性自白，應與事實相符，堪以採信。綜上，本件事
    證明確，被告上揭犯行足可認定，應依法論科。
三、核被告甲○○所為，係犯毒品危害防制條例第10條第1 項之
    施用第一級毒品罪，及同條第2 項之施用第二級毒品罪。被
    告非法持有第一級毒品海洛因及第二級毒品安非他命，進而
    施用，其持有之低度行為均應被施用之高度行為所吸收，不
    另論其非法持有第一級、第二級毒品之罪。又被告先後多次
    施用第一級毒品海洛因、施用第二級毒品安非他命之犯行，
    均時間緊接，犯罪構成要件相同，顯係各基於概括犯意為之
    ，為連續犯，應分別依刑法第56條之規定以一罪論，並加重
    其刑。再被告所犯上開二罪間，犯意各別，罪名不同，應分
    論併罰。查被告前有如事實欄所載之犯罪科刑執行情形，有
    刑案資料查註紀錄表、臺灣高等法院被告前案紀錄表各1 份
    在卷可參，被告於前案執行完畢後5 年內再犯本件有期徒刑
    以上之施用第一級毒品、施用第二級毒品罪，均為累犯，各
    應依法遞加重其刑。查被告曾因施用毒品案件，經本院於90
    年4 月27日，以90年度毒聲字第1941號裁定送觀察勒戒後，
    認有繼續施用毒品之傾向，再經臺灣臺東地方法院檢察署檢
    察官聲請臺灣臺東地方法院於91年2 月27日，以91年度毒聲
    字第44號裁定送強制戒治，嗣於91年10月30日，經臺灣臺東
    地方法院以91年毒聲字第253 號裁定停止戒治並付保護管束
    ，於91年11月7 日停止戒治出所，後於92年2 月16日因保護
    管束期滿執行完畢，有上開被告前案紀錄表及刑案資料查註
    紀錄表附卷為憑，其於前次強制戒治執行完畢釋放後，5 年
    內再犯毒品危害防制條例第10條第1 項、第2 項之罪，是依
    毒品危害防制條例第23條第2 項之規定，應予依法追訴。爰
    審酌被告前經法院裁定送觀察、勒戒及強制戒治執行完畢後
    ，仍不知悔改、警惕，猶繼續施用毒品，本不宜寬貸，及其
    犯罪動機、素行、施用之期間、次數，惟念及此乃自戕行為
    、被告犯後已坦承悔悟等一切情狀，分別量處如主文所示之
    刑，並依法定其應執行之刑。
四、末查，前述扣案之內含第一級毒品海洛因殘渣之包裝袋1 個
    ，因所含之毒品量微無法析離，應視為毒品，應依毒品危害
    防制條例第18條第1 項前段規定，不問屬於犯人與否，宣告
    沒收並銷燬之；上開扣案之注射針筒4 支，均係被告所有，
    供其施用第一級毒品所用之物，業據其供承在卷，均應依刑
    法第38條第1項第2 款規定宣告沒收之。
據上論斷，應依刑事訴訟法第273 條之1 第1 項、第299 條第1
項前段，毒品危害防制條例第10條第1 項、第2 項、第18條第1
項前段，刑法第11條、第56條、第47條、第51條第5 款、第38條
第1 項第2 款，判決如主文。
本案經檢察官張啟聰到庭執行職務。
中    華    民    國    95    年    3     月    31    日
                              刑事第十二庭法  官  王美玲
以上正本證明與原本無異。
如不服本判決，應於判決送達後10日內向本院提出上訴狀 (應附
繕本)， 上訴於臺灣高等法院。
                                          書記官  張子涵
中    華    民    國    95    年    3     月    31    日
附錄本案論罪科刑法條：
毒品危害防制條例第10條第1 項
施用第一級毒品者，處六月以上五年以下有期徒刑。
毒品危害防制條例第10條第2 項
施用第二級毒品者，處三年以下有期徒刑。


司法院資訊處製作；財團法人民間司法改革基金會備份。
